# 递延所得税负债那些时候需要计提

提问人：我就是不跑步 时间：2017-03-20 17:23:29
求助各位老师，那些暂时性差异需要计提递延所得税负债

回答人：chenyiwei
根据“谨慎确认递延所得税资产、足额确认递延所得税负债”的原则，对应纳税暂时性差异，除了《企业会计准则第 18 号——所得税》
第十一条和第十二条规定的例外情形以外，其他情形下的应纳税暂时性差异均应确认递延所得税负债。